【裁判字號】    97,上訴,2622
【裁判日期】    970918
【裁判案由】    毒品危害防制條例
【裁判全文】
臺灣高等法院刑事判決                97年度上訴字第2622號
上  訴  人
即  被  告  甲○○
選任辯護人  趙元昊律師
            許瑞榮律師
上列上訴人因毒品危害防制條例案件，不服臺灣臺北地方法院
96年度訴字第1422號，中華民國97年5月13日第一審判決（起訴
案號：臺灣臺北地方法院檢察署96年度偵字第13357號），提起
上訴，本院判決如下：
    主  文
上訴駁回。
    事  實
一、甲○○（綽號「阿誠」、「小誠」）明知MDMA（俗稱搖頭丸
    ）及愷他命分別為毒品危害防制條例第2 條第2 項第2 款、
    第3 款所規定之第二級及第三級毒品，依法不得販賣，竟基
    於意圖營利之犯意，先於不詳之時間、地點，以不詳之價格
    ，向真實姓名年籍不詳之人販入數量不詳之MDMA及愷他命，
    再以其所有之0000000000號行動電話作為販賣MDMA、愷他命
    之聯絡工具，先後在位於台北市○○區○○路31號其任職之
    美麗佳人酒店等處，各於附表(一)所示之時間，以附表(一)所示
    方法，分別或同時販賣MDMA、愷他命予陳仁欽（綽號「高朝
    」，監聽譯文音譯為「高曹」）、李晨維、林祺庭、王怡芯
    （綽號「芭比」）及林書緯（各次之販賣時間、交易方式及
    對象、交易之毒品種類、數量及價格、交付地點及是否既遂
    等，均詳如附表(一)所示）。嗣於民國96年6月28日晚上10時
    許，員警持搜索票至甲○○所任職之前揭酒店內及甲○○位
    在台北市中山區○○○路259巷9號5樓之17室執行搜索後，
    在甲○○住處內扣得第三級毒品愷他命2瓶及甲○○所有之
    0000000000號行動電話（即詳如附表(二)所示之物），暨與本
    案無關如附表(三)所示之物。
二、案經臺北市政府警察局大安分局報告臺灣臺北地方法院檢察
    署檢察官偵查起訴。
    理  由
壹、證據能力部分：
一、按刑事訴訟法第159條第1項規定：被告以外之人於審判外之
    言詞或書面陳述，除法律有規定者外，不得作為證據。被告
    之辯護人於原審爭執證人陳仁欽於警詢供述之證據能力。而
    證人陳仁欽於原審已到庭具結作證，其於警詢之供述，並無
    同法第159條之3所定得作為證據之情形，自無證據能力。
二、按刑事訴訟法第159條之5第1項、第2項規定：被告以外之人
    於審判外之陳述，雖不符前四條之規定，而經當事人於審判
    程序同意作為證據，法院審酌該言詞陳述或書面陳述作成時
    之情況，認為適當者，亦得為證據。當事人、代理人或辯護
    人於法院調查證據時，知有第159條第1項不得為證據之情形
    ，而未於言詞辯論終結前聲明異議者，視為有前項之同意。
    本件被告所使用之0000000000號行動電話通訊監察譯文，係
    警方依法向檢察官提出通訊監察之聲請，由臺灣地方法院檢
    察署檢察官核發通訊監察書後，依法對被告使用之行動電話
    進行通訊監察所得之文書紀錄，有該署通訊監察書在卷可稽
    （見警聲搜字卷第23頁至第32頁）；另被告及辯護人對於上
    開通訊監察譯文、電話門號申請人資料，及證人陳仁欽、楊
    家龍、李晨維、林祺庭、王怡芯及林書緯於檢察官訊問時之
    證述的證據能力，均不爭執，依上開規定，上開證據於本件
    自均有證據能力。
貳、實體方面：
一、訊據上訴人即被告甲○○固坦承曾使用0000000000號電話與
    陳仁欽、李晨維、林祺庭、王怡芯及林書緯等人通話聯繫，
    且於96年6月28日晚上10時許，為警搜索時，在伊住處扣得
    第三級毒品愷他命2瓶及0000000000號行動電話1支等事實，
    惟矢口否認有何販賣毒品之犯行，辯稱：伊所購入之毒品都
    係為自己施用，伊與陳仁欽通話所提及之衣服，係指正常之
    衣物而非毒品，當日伊是拿自己帶來的外套借予陳仁欽；被
    告吸食愷他命乃係向一綽號「漢清」之人購得，於李晨維撥
    打電話予被告詢問是否有毒品時，適「漢清」在旁邊，被告
    直接告知有毒品，並將「漢清」所述之價錢告知李晨維；被
    告係欲捉弄林祺庭，要林祺庭將手上有的毒品退掉，方詢問
    林祺庭是否需要毒品，實則被告當時並無毒品；王怡芯請被
    告提供毒品時，被告係為了與王怡芯開玩笑，故答應叫計程
    車送毒品至王怡芯住處，但事實上是以紙包了2顆蜆錠特地
    請計程車送到王怡芯住處；被告並不認識林書緯，被告認為
    林書瑋係別人找來捉弄被告之人，被告才在電話中虛與委蛇
    回應林書瑋，事實上被告從未交付毒品給林書緯云云。辯護
    人另辯以：原審係依錄音帶譯文來認定被告有販賣毒品，但
    本案並沒有扣得第二級毒品MDMA，證人之證詞也沒有供述是
    向被告買MDMA，無法證明被告有在販賣毒品云云。
二、惟查：
  1.被告於警詢時，即已供稱：「（問：毒品黑話『褲子』、『
    上衣』、『衣服』、『飯糰』、『上』、『下』、『紅葡芽
    』、『三角的』、『紅的』、『黃的』、『綠的』、『粉紅
    』、『灰的』、『紫的』、『E』、『上面』、『蝴蝶』、
    『御飯糰』、『可樂』、『棉』、『紅V』、『灰V』、『麻
    花』、『白狗』、『件』、『支』、『個』分別代表和物？
    ）『褲子』、『K』、『下』、『可樂』都是代表K他命，『
    上衣』、『衣服』、『飯糰』、『上』、『紅葡芽』、『三
    角的』、『紅的』、『黃的』、『綠的』、『粉紅』、『灰
    的』、『紫的』、『上面』、『蝴蝶』、『御飯糰』、『紅
    V』、『灰V』、『白狗』、『E』都是代表搖頭丸，『棉』
    、『紅豆』是代表一粒眠。『麻花』代表大麻」等語明確（
    見偵卷第10頁，並見原審卷第53頁至第56頁之警詢錄音光碟
    勘驗筆錄）。
  2.就附表(一)編號1.之事實：
    被告於附表(一)編號1.所示之時間，有以0000000000號電話與
    使用0000000000號電話之陳仁欽聯絡，並有如附表(四)1.之對
    話內容，此有卷附監聽譯文（譯文頁數參見附表(四)，以下均
    同）可稽，證人陳仁欽於原審審理時，亦證稱：其綽號為「
    高朝」，確有與被告為此等內容之通話（見原審卷第96頁）
    。且被告與陳仁欽為此等對話之前，被告另有以其使用之前
    揭電話與使用0000000000號電話之楊家龍為如附表(四)2.之對
    話，除有卷附監聽譯文外，並經證人楊家龍於原審審理時，
    到庭證稱：「（問：電話中你所提到的『衣服』的內容為何
    ？）『高曹』（按即『高朝』）是我公司的長官，他跟我說
    要借衣服，就我所知『衣服』是指搖頭丸、麻藥之類的東西
    ，我對這方面不是很清楚，但知道被告之前有接觸過這一類
    的東西，而當時我和被告也是同公司的人，所以我就問被告
    」等語 (原審卷第94頁)；另證人陳仁欽於原審審理時證稱
    ：「（問：為何會有這些通話？）是我的朋友要搖頭丸，而
    我知道被告之前有在用，所以問被告是否可以找到有人在賣
    」等語。雖然被告辯稱伊所述之「衣服」均係指通常之衣物
    ，並非毒品，並稱係因為當時天氣很冷，故陳仁欽向伊借衣
    服，伊拿自己帶來的兩件外套借給陳仁欽云云，但是證人陳
    仁欽於原審審理時復證稱：「（問：你是否曾經向被告借過
    一般人所穿的衣服？）有。就有一次被告送我兩件運動Ｔ恤
    ，以前的同事看了覺得喜歡，就問我衣服是誰的，我告訴他
    是被告的，（改稱）Ｔ恤是被告借我的，我向被告借的就是
    這兩件Ｔ恤。除此以外，我沒有向被告借過其他衣服」等語
    ，即與被告所辯明顯不符。再者，被告於與楊家龍對話時，
    另稱：「好，那看他要『幾個』我帶『幾個』過去」等語，
    而依一般常情，對於衣物當不會以「個」為量詞，可見被告
    於上開對話所稱之「衣服」均係指第二級毒品MDMA（俗稱搖
    頭丸）而言，被告所辯自不足採。又被告於與楊家龍對話內
    容中，已表示要將搖頭丸送至「夜宴」（確實地址不詳），
    其後被告另於電話中又對陳仁欽稱：「……我等一下帶過去
    ，順便帶幾個朋友過去！」其後相距1小時又33分許，陳仁
    欽又撥打電話予被告，而有附表(四)1.編號02之對話，參酌陳
    仁欽詢問被告身上「還有嗎？」，被告答稱：「……你還要
    喔？」等語，可見被告確實已在「夜宴」交付2顆MDMA毒品
    予陳仁欽，但尚乏證據認定被告已收受對價。從證人陳仁欽
    第2次去電內容可知，陳仁欽係想要再向被告購買毒品，辯
    護人辯稱：若二人在5點14分通話後已見到面，陳仁欽根本
    不需要再打電話給甲○○云云，自不可採。又警於於96年6
    月28日中午至台北市錦州30巷12號9樓搜索證人陳仁欽，又
    發現應扣押之物，有搜索筆錄乙紙可參 (偵卷第35頁)，然
    被告販賣毒品予陳仁欽之時間為96年1月11日，吸毒之人購
    得毒品之後，衡短期內施用以求解癮，警方於近半年後前往
    搜索，未發現所購得之毒品，乃屬當然，不能資為有利之認
    定。又辯護人於本審請求函調陳仁欽為警查獲時之尿液檢驗
    報告，台北市政府警察局大安分局97年8月6日函檢送之檢驗
    報告顯示，其安非他命類、MDMA、大麻代謝物等項目，均呈
    陰性反應 (本院卷第61頁)。惟證人陳仁欽於原審已供稱：
    我的朋友要搖頭丸等語，並非供自施用，則其尿液未檢出
    MDMA 陽性反應，亦不能據以為有利於被告之認定。
  3.就附表(一)編號2.之事實：
    被告於附表(一)編號2.所示之時間，有以0000000000號電話與
    使用0000000000號電話之李晨維聯絡，並有如附表(四)3.之對
    話內容，此有卷附監聽譯文可稽，證人李晨維於原審審理時
    ，亦證稱：其與被告間確有此等通話，並證述上開對話所稱
    之「衣服」係指搖頭丸，「35」係指350元（見原審卷第91
    至93頁）。雖然被告辯稱於李晨維撥打電話予被告詢問是否
    有毒品時，剛好提供被告毒品綽號「漢清」之人在旁邊，是
    以直接告知有毒品，並將「漢清」所述之價錢告知李晨維云
    云。證人李晨維於偵查、原審審理時另證稱：「（問：上開
    對話的意義為何？）我那天跟女朋友分手，一個人在店裡，
    心情不好，我以前跟甲○○聊天時曾經聊到他有在玩這個東
    西，我以為他有，所以才打電話問他有沒有搖頭丸或愷他命
    ，他在電話中叫我等一下，說要幫我問問看，過了5分鐘他
    帶了另一個人到我店裡，他進來後叫我自己跟那個人講，然
    後甲○○就出去泊車，但後來也沒有買成」；「……被告叫
    我直接詢問那個男子是否有搖頭丸、愷他命，結果那名男子
    說有，但他開的價錢很貴，所以我就沒有跟他拿，對方就走
    了。被告在叫我直接問那名男子後，就先回到他泊車的地方
    去」云云（見偵卷第153頁、原審卷第92頁）。但審酌被告
    與李晨維間之對話，李晨維問被告有無「衣服」（即搖頭丸
    ），被告即回答稱：「有啊」，又詢問被告：「……你要算
    我成本嗎？」被告立即答稱：「不可能算你成本啊！這固定
    行情」，而衡情論理，若被告僅係轉達他人所述價格，則李
    晨維為何要向被告詢問可否算成本？被告又為何於他人要求
    減價時，立即回絕？並隨即詢問李晨維所需數量？是故被告
    與李晨維之前揭對話內容，係二人直接洽談毒品買賣之事，
    且被告本身即係欲出賣毒品之人，並無第三人介入其間，如
    有第三人，被告之回答應係「你等一下，我問問看」或「我
    請某某人跟你談」才是。證人李晨維證稱：被告另帶其他男
    子至其店內，由李晨維直接詢問該男子云云，應係事後迴護
    被告之詞，難以採信。被告辯稱伊僅將「漢清」所述之價格
    告知李晨維云云，亦不足取。惟尚不能認定毒品或對價已為
    交付。
  4.就附表(一)編號3.之事實：
    被告於附表(一)編號3.所示之時間，有以0000000000號電話與
    使用0000000000號電話之林祺庭聯絡，並有如附表(四)4.之對
    話內容，此有卷附監聽譯文可稽，證人林祺庭於原審審理時
    ，亦證稱其與被告間確有此等通話，且所謂「飯糰」、「蝴
    蝶」等係指搖頭丸，並證稱：「我朋友那邊有『飯糰』，但
    我們不是很想要，所以問被告看有沒有別的。但我們問了被
    告以後，並沒有拿到」；「（問：在五分鐘後的另一通電話
    ，被告問『你要拿幾個』，你則回答『我要拿兩個』，是否
    如此？）應該是我說的，但我到場後，被告叫我要等，最後
    沒有拿到」等語（見原審卷第97、98頁）。是以被告於電話
    中先係詢問林祺庭是否要購買第二級毒品MDMA，其後林祺庭
    到達甲○○工作之酒店，並再撥打電話予甲○○表明要購買
    2顆MDMA，被告要林祺庭等待，但毒品及價金均未及交付，
    當屬甚明。至於被告辯稱伊只係欲捉弄林祺庭，要林祺庭將
    手上有的毒品退掉，方詢問林祺庭是否需要毒品，實則被告
    當時並無毒品云云，但是依被告與林祺庭間之對話，被告問
    林祺庭是否須毒品後，林祺庭即詢問被告：「現在出的只有
    飯糰喔？」、「你覺得飯糰O不OK？」等語，顯見林祺庭之
    前即知悉被告有在販賣毒品MDMA，被告並對毒品品質知之甚
    詳，方才會如此詢問被告。被告所辯，並不足採。又證人林
    祺庭證稱：我到場後，被告叫我要等，最後沒有拿到等語，
    僅足認被告當時身上沒有毒品，欲向上手取得毒品轉賣未果
    而已，不能據為有利於被告之認定。
  5.就附表(一)編號4.之事實：
    被告於附表(一)4.編號所示之時間，有以0000000000號電話與
    使用0000000000號電話之王怡芯聯絡，並有如附表(四)5.編號
    01至07之對話內容，此有卷附監聽譯文可稽，證人王怡芯於
    原審審理時，亦證稱其與被告間確有此等通話，且其綽號確
    為「芭比」，所謂「衣服」等係指搖頭丸等語（見原審卷第
    101頁）。至於被告辯稱：伊係為了與王怡芯開玩笑，故答
    應叫計程車送毒品至王怡芯住處，但事實上是以紙包了2顆
    蜆錠特地請計程車送到王怡芯住處云云，而證人王怡芯於原
    審審理時證稱：「（問：在該日上午8時13分43秒電話中，
    你向被告表示『收到了』，是否如此？）是的，我有收到東
    西，但不是搖頭丸，而是蜆錠，因為一看就知道是蜆錠，本
    來我不相信，還叫他人吃吃看，結果都沒有感覺，我就不理
    他，因為我也蠻想睡覺了」云云（見原審卷第102頁）。然
    依監聽譯文所示，被告於96年1月21日上午8時13分許，詢問
    王怡芯是否收到「東西」後，於相隔1小時又30分後，王怡
    芯又於同日上午9時33分許，再次撥打電話詢問被告：「你
    身上還有東西嗎？」等語，而要被告再以相同方式販售3顆
    搖頭丸予王怡芯（詳如附表(四)5.編號06所示，另詳下述）。
    而依常情，計程車費並不便宜，豈有為一句開玩笑話語，僱
    用計程車送2顆蜆錠之理？且被告若是與王怡芯開玩笑，而
    僅送蜆錠予王怡芯，王怡芯豈有可能於同日稍後去電時，未
    有任何抱怨，反而向被告再洽談購買毒品之事，更完全未提
    及施用毒品後「沒有感覺」之事？是證人王怡芯上開證詞，
    顯係迴護被告之詞，自不足採。是以被告與王怡芯間之前揭
    對話內容，係被告與李怡芯間洽談販賣毒品之事，且可知被
    告已經由不知情之計程車司機交付2顆搖頭丸予王怡芯，但
    尚不能認定被告已收受對價。
  6.就附表(一)編號5.之事實：
    於附表(一)5.編號所示之時間，王怡芯有撥打電話與被告聯絡
    ，並有如附表(四)5.編號06、07之對話，對話中所稱之「上衣
    」，係指搖頭丸毒品而言，均如前述。又依此等對話內容，
    王怡芯先向被告表明欲購買3顆之第二級毒品MDMA，甲○○
    表示身上沒有該毒品，須回公司（即酒店）取得，其後因甲
    ○○無法取得該毒品而無法交付，應足認定。
  7.就附表(一)編號6.之事實：
    於附表(一)編號6.所示之時間，林書緯有以0000000000號電話
    與被告使用之0000000000號電話聯絡，並有如附表(四)6.編號
    01之對話內容，此有卷附監聽譯文可稽，證人林書緯於原審
    審理時，並證述其與被告確有此等對話，其中所稱之「下面
    」是指愷他命，「12」是指1瓶愷他命1200元，又證稱：「
    （問：該次有無拿到毒品？）沒有。我有過去找被告，也有
    看到被告，但被告告訴我沒有東西，所以沒有拿到」等語（
    見原審卷第99頁）。雖然被告辯稱伊並不認識林書緯，伊認
    為林書瑋係別人找來捉弄伊之人，伊才在電話中虛與委蛇回
    應林書瑋等語，然依被告與林書緯間之對話內容，於林書緯
    詢問被告：「你下面那個怎麼算」時，被告不加思考，立即
    以「12」（即1200元）回應林書緯，林書緯亦知悉其含意，
    而且林書緯另有於96年2月11日再撥打電話予被告，並有如
    附表(四)6.編號02之對話，對於林書緯請求減價，被告更就
    2700元及2800元之100元價差斤斤計較，被告所答並非虛偽
    應付之詞，所辯顯不足採，是以被告與林書緯等間之此等對
    話內容，係被告與林書緯間聯繫販賣愷他命毒品之事，惟尚
    不能認定毒品或對價已為交付。
  8.就附表(一)編號7.之事實：
    於附表(一)編號7.所示之時間，林書緯有以0000000000號電話
    與被告使用之0000000000號電話聯絡，並有如附表(四)6.編號
    02之對話內容，此有卷附監聽譯文可稽，證人林書緯於原審
    審理時，並證述其與被告確有此等對話，其之後到被告工作
    之酒店等待，但並未拿到毒品等情，另證稱：「該段對話中
    ，2隻指愷他命，2件指搖頭丸，2700是指價錢共2700元，少
    200是指我朋友以前介紹我認識被告時，有告訴我2隻愷他命
    2400元，2件搖頭丸是600元，所以原來的價錢應該是3000元
    ，我希望可以便宜200元，可是說錯，說成2700，後來被告
    有同意2800元。『蝴蝶』應該是搖頭丸的名稱」等語（見原
    審卷第99頁）。是以被告與林書緯等間之此等對話內容，係
    被告與林書緯間聯繫販賣MDMA、愷他命毒品之事，但尚不能
    認定毒品或對價已為交付。
  9.扣案之2瓶結晶粉末，經行政院衛生署管制藥品管理局鑑驗
    結果，復檢出第三級毒品愷他命成分，有該局96年7月26日
    管檢字第0960007379號鑑定書在卷可參（見偵卷第175頁）
    ，足見被告確持有第三級毒品愷他命。又本案雖未扣得第二
    級毒品MDMA，惟販毒之人，若非即製毒之人，衡須向上游批
    貨，再轉售圖利，並非隨時持有大批毒品待售，則被告甲○
    ○為警查獲時未扣得第二級毒品MDMA，並不違常情，不能資
    為有利之認定。
 10.被告否認有販賣毒品之事，致法院無法詳細查明被告販賣毒
    品之實際利得與價差。惟依被告監聽譯文所示之各次通話，
    不乏與買家洽談價錢，甚至討價還價情事；而被告與李晨維
    在附表(一)編號2之毒品交易中，被告於李晨維詢問：「你要
    算我成本嗎？」被告更答稱：「不可能算你成本啊！……」
    等語，已見被告確有營利意圖及圖利之事實。況販賣第二、
    三級毒品係屬違法行為，非可公然為之，亦無公定之價格，
    不論任何包裝，均可任意分裝增減分量；每次買賣之價量，
    亦可能隨時依雙方間之關係深淺、資力、需求量及對行情之
    認知、來源是否充裕、查緝是否嚴緊，購買者被查獲時供述
    購買對象之可能性風險之評估等，因而異其標準，並機動調
    整，非可一概而論，販賣之利得除經坦承犯行或價量俱臻明
    確外，難以察得實情。惟販賣之人從價差或量差中牟利方式
    雖異，然意圖營利之非法販賣行為則一。尤以本件被告與附
    表(一)所示之交易對象並非至親，茍無利得，絕無甘冒重典，
    而多次以原價買賣第二、三級毒品之理。被告係營利意圖而
    販賣毒品無疑。
 11.綜上所述，本件事證已臻明確，被告所辯不足採信，犯行堪
    以認定，應依法論科。
三、論罪科刑部分：
  1.核被告附表(一)編號1.、4.所為，係犯毒品危害防制條例第4
    條第2項之販賣第二級毒品既遂罪；被告附表(一)編號2.、3.
    、5.所為，係犯毒品危害防制條例第4條第6項、第2項之販
    賣第二級毒品未遂罪；附表(一)編號6.所為，係犯毒品危害防
    制條例第4條第6項、第3項之販賣第三級毒品未遂罪；附表
    (一)編號7.所為，係犯毒品危害防制條例第4條第6項、第2項
    、第3項之販賣第二級、第三級毒品未遂罪。被告持有毒品
    之低度行為，應為販賣之高度行為所吸收，不另論罪。就附
    表(一)編號7.所示之犯行，被告係以一行為同時觸犯毒品危害
    防制條例第4條第6項、第2項、第3項之販賣第二級毒品未遂
    罪及販賣第三級毒品未遂罪，為想像競合犯，依刑法第55條
    ，應從一重之販賣第二級毒品未遂罪論處。
  2.按所謂集合犯是指立法者所制定之犯罪構成要件中，本就預
    定有數個同種類之行為將反覆實行之犯罪而言，將各自實現
    犯罪構成要件之多數行為，解釋為集合犯，而論以一罪。是
    以對於集合犯，必須從嚴解釋，以符合立法者之意向。觀諸
    毒品危害防制條例所定之販賣毒品罪之構成要件文義，實無
    從認定立法者本即預定該犯罪之本質，必有數個同種類行為
    而反覆實行之集合犯行，故販賣毒品罪，難認係集合犯（最
    高法院97年度台上字第550號判決意旨參照）。又被告如附
    表(一)所示之數次販賣毒品行為，在時間差距上，可以分開，
    在刑法評價上，各具獨立性，即非接續犯。故被告所犯販賣
    之數罪，應予分論併罰。
  3.按所謂著手係指犯罪行為人對於犯罪構成要件之事實開始實
    行而言，查被告附表(一)編號2.、3.、5.、6.、7.所示之各犯
    行，均已足以認定被告確有販售毒品意圖之主觀犯意，詳如
    上述，且被告已就販賣毒品之種類、數量、價金等交易重要
    事項進行交涉，是被告已分別著手販賣第二級毒品及販賣第
    三級毒品，僅毒品或價金均未及交付，均為未遂犯，應依刑
    法第25條第2項規定，各按既遂犯之刑減輕之。
四、原審詳為調查後，認被告上開販賣毒品犯行事證明確，援引
    毒品危害防制條例第4條第2項、第3項、第6項，刑法第11條
    、第55條、第25條第2項規定，並審酌MDMA與愷他命等毒品
    危害社會治安甚鉅，各國政府機關無不戮力查緝防止毒害擴
    散，被告明知毒品對於人體健康戕害甚深，竟先後販賣予不
    同對象牟利，助長毒害蔓延，暨犯後否認犯行之態度等一切
    情狀，就所犯各罪分別量處如附表(一)所示之刑，並定應執行
    刑有期徒刑14年。再說明本件被告其犯罪時間雖均在96年4
    月24日以前，惟所犯各罪均不合於中華民國減刑條例所定之
    減刑要件，不得予以減刑。另援引最高法院96年台上字第72
    7號判決，說明被告為本件犯行所扣案之第三級毒品愷他命2
    瓶（詳如附表(二)編號1.所示），係屬不受法律保護之違禁物
    ，應依刑法第38條第1項第1款之規定沒收之。另按犯販賣毒
    品罪所查獲之毒品，其包裝有防止毒品裸露、逸出及潮濕之
    功用，並便於攜帶，係供販賣毒品所用之物，倘其包裝與毒
    品可以析離，自應依毒品危害防制條例第19條第1項宣告沒
    收。本件上開毒品與其包裝之塑膠瓶雖未分別計重，但依卷
    附照片所示（見偵卷第31頁），顯然可以析離，因此，該包
    裝塑膠瓶2個（即附表(二)編號2.所示）應依毒品危害防制條
    例第19條第1項宣告沒收。另扣案0000000000號行動電話1具
    （含SIM卡1張，即附表(二)編號3.所示）屬被告所有供販賣毒
    品所用之物，應依毒品危害防制條例第19條第1項規定沒收
    ，且依法併執行之。另扣案如附表(三)所示之物，尚不能認與
    本案相關，故在本案無從宣告沒收之。
五、核原審認事用法，並無違誤，量刑亦頗適當。被告上訴，仍
    執陳詞，否認犯罪，核無理由，上訴應予駁回。至檢察官起
    訴被告被告另有將第二級毒品MDMA與愷他命、硝甲西洋多次
    販賣予楊家龍及其他不特定之人部分，經原審諭知無罪，檢
    察官未上訴而確定，附此敘明。
據上論斷，應依刑事訴訟法第368條，判決如主文。
本案經檢察官曾俊哲到庭執行職務。
中    華    民    國    97    年    9     月    18   日
                  刑事第十七庭  審判長法  官  趙功恆
                                      法  官  高明哲
                                      法  官  陳世宗
以上正本證明與原本無異。
如不服本判決，應於收受送達後十日內向本院提出上訴書狀，其
未敘述上訴之理由者並得於提起上訴後十日內向本院補提理由書
（均須按他造當事人之人數附繕本）。
                                      書記官  陳靜姿
中    華    民    國    97    年    9     月    18    日
附錄：本案論罪科刑法條全文
毒品危害防制條例第4條第2、3、6項
製造、運輸、販賣第二級毒品者，處無期徒刑或 7 年以上有期徒
刑，得併科新臺幣 7 百萬元以下罰金。
製造、運輸、販賣第三級毒品者，處 5 年以上有期徒刑，得併科
新臺幣 5 百萬元以下罰金。
前五項之未遂犯罰之。
附表(一)：
┌──┬───┬─────────────┬─────┬────────┐
│編號│犯罪時│交易方式、對象，交易之毒品│  罪  名  │宣告刑（含從刑）│
│    │間    │及價格，交付地點及是否既遂│          │                │
│    │      │                          │          │                │
├──┼───┼─────────────┼─────┼────────┤
│1   │96年1 │甲○○以0000000000號電話與│販賣第二級│有期徒刑柒年貳月│
│    │月11日│使用0000000000號電話之陳仁│毒品罪    │，扣案如附表(二)編│
│    │凌晨5 │欽聯絡，陳仁欽欲以不詳價格│          │號3.所示之物，沒│
│    │時14分│購買2 顆（確實重量不詳）之│          │收之。          │
│    │許    │第二級毒品MDMA，甲○○允諾│          │                │
│    │      │後，即於同日時稍後在「夜宴│          │                │
│    │      │」（確實地址不詳）交付上開│          │                │
│    │      │第二級毒品MDMA予陳仁欽而既│          │                │
│    │      │遂，但未及收取對價。      │          │                │
├──┼───┼─────────────┼─────┼────────┤
│2   │96年1 │使用0000000000號電話之李晨│販賣第二級│有期徒刑參年捌月│
│    │月12日│維撥打甲○○所使用之093690│毒品未遂罪│，扣案如附表(二)編│
│    │凌晨3 │0465號電話，李晨維表明欲購│          │號3.所示之物，沒│
│    │時14分│買第二級毒品MDMA，並詢問歐│          │收之。          │
│    │許    │朝嘉價格，甲○○答稱每顆（│          │                │
│    │      │確實重量不詳）350 元，李晨│          │                │
│    │      │維即應允要購買1 顆，但MDMA│          │                │
│    │      │或價金均未及交付而未遂。  │          │                │
├──┼───┼─────────────┼─────┼────────┤
│3   │96年1 │甲○○以0000000000號電話與│販賣第二級│有期徒刑參年捌月│
│    │月21日│使用0000000000號電話之林祺│毒品未遂罪│，扣案如附表(二)編│
│    │上午5 │庭聯絡，甲○○詢問林祺庭是│          │號3.所示之物，沒│
│    │時37分│否要購買第二級毒品MDMA，其│          │收之。          │
│    │許至同│後林祺庭到達甲○○工作之酒│          │                │
│    │日上午│店，並再撥打電話予甲○○表│          │                │
│    │6 時22│明要購買2 顆MDMA（確實重量│          │                │
│    │分許  │不詳），被告應允並要林祺庭│          │                │
│    │      │等待，但MDMA及價金均未交付│          │                │
│    │      │而未遂。                  │          │                │
├──┼───┼─────────────┼─────┼────────┤
│4   │96年1 │使用0000000000號電話之王怡│販賣第二級│有期徒刑柒年貳月│
│    │月21日│芯撥打甲○○所使用之093690│毒品罪    │，扣案如附表(二)編│
│    │上午6 │0465號電話，王怡芯表明欲購│          │號3.所示之物，沒│
│    │時5 分│買第二級毒品MDMA，並詢問歐│          │收之。          │
│    │許至同│朝嘉可否以計程車送至台北縣│          │                │
│    │日上午│三重市○○路與大智街口，歐│          │                │
│    │8 時13│朝嘉表示沒有人可以送去，其│          │                │
│    │分許  │後王怡芯又撥打電話予甲○○│          │                │
│    │      │表示已經叫計程車至甲○○工│          │                │
│    │      │作之上開酒店，並請甲○○將│          │                │
│    │      │2 顆MDMA（確實重量不詳）以│          │                │
│    │      │衛生紙包裏後交予不知情之某│          │                │
│    │      │計程車司機（真實姓名年籍不│          │                │
│    │      │詳），至於不詳價金則另行交│          │                │
│    │      │付，其後即由該計程車司機代│          │                │
│    │      │為將上開MDMA毒品送至王怡芯│          │                │
│    │      │處而既遂，至價金則未及交付│          │                │
│    │      │。                        │          │                │
├──┼───┼─────────────┼─────┼────────┤
│5   │96年1 │使用0000000000號電話之王怡│販賣第二級│有期徒刑參年捌月│
│    │月21日│芯撥打甲○○所使用之093690│毒品未遂罪│，扣案如附表(二)編│
│    │年上午│0465號電話，王怡芯表明欲購│          │號3.所示之物，沒│
│    │9 時33│買3 顆（確實重量不詳）之第│          │收之。          │
│    │分許  │二級毒品MDMA，甲○○應允並│          │                │
│    │      │表示身上沒有該毒品，須另回│          │                │
│    │      │酒店取得，其後因甲○○無法│          │                │
│    │      │取得該毒品而未遂。        │          │                │
├──┼───┼─────────────┼─────┼────────┤
│6   │96年1 │使用0000000000號電話之林書│販賣第三級│有期徒刑貳年捌月│
│    │月23日│瑋撥打甲○○所使用之093690│毒品未遂罪│，扣案如附表(二)所│
│    │晚上11│0465號電話，林書緯詢問歐朝│          │示之物，均沒收之│
│    │時32分│嘉每瓶第三級愷他命（確實重│          │。              │
│    │許    │量不詳）之價格，甲○○答以│          │                │
│    │      │1200元，林書緯即至甲○○工│          │                │
│    │      │作之酒店購買，但因甲○○當│          │                │
│    │      │時並無毒品，無法交付而未遂│          │                │
│    │      │。                        │          │                │
├──┼───┼─────────────┼─────┼────────┤
│7   │96年2 │使用0000000000號電話之林書│販賣第二級│有期徒刑參年捌月│
│    │月11日│瑋撥打甲○○所使用之093690│、第三級毒│，扣案如附表(二)所│
│    │晚上6 │0465號電話，林書緯詢問歐朝│品未遂罪，│示之物，均沒收之│
│    │時46分│嘉2 顆第二級毒品MDMA（確實│依刑法第55│。              │
│    │許    │重量不詳）及2 瓶第三級毒品│條規定，應│                │
│    │      │愷他命（確實重量不詳）合購│從一重之販│                │
│    │      │，可否售以2800元之價格，歐│賣第二級毒│                │
│    │      │朝嘉應允後，林書緯即至歐朝│品未遂罪  │                │
│    │      │嘉工作之酒店欲當面交易，但│          │                │
│    │      │MDMA、愷他命及價金均未及交│          │                │
│    │      │付而未遂。                │          │                │
└──┴───┴─────────────┴─────┴────────┘
附表(二)：
1.第三級毒品愷他命2 瓶（送驗毛重11.551公克，驗餘毛重共
  11.546公克，但不含包裝）。
2.包裝上開毒品之空塑膠瓶2 個。
3.使用門號0000000000號之行動電話1 具（含SIM 卡1枚）。
附表(三)：
第三級毒品硝甲西泮3 顆（淨重共0.5400公克，驗餘淨重共
0.4999 公克）。
附表(四)：
1.陳仁欽與被告間電話監聽譯文：
┌──┬───────┬───────────┬───────────────┐
│編號│電話及通話人  │通話時間及卷證頁數    │譯文內容                      │
├──┼───────┼───────────┼───────────────┤
│01  │被告甲○○    │96年 1月11日          │歐：高曹！                    │
│    │0000000000    │05：14：31            │陳：阿誠！                    │
│    │陳仁欽        │96年度偵字第13357號卷 │歐：你要2件衣服而已嗎？       │
│    │0000000000    │第41頁                │陳：恩！                      │
│    │              │                      │歐：好那我等一下帶過去，順便帶│
│    │              │                      │    幾個朋友過去！            │
├──┼───────┼───────────┼───────────────┤
│02  │同上          │96年 1月11日          │陳：阿誠你身上還有嗎？        │
│    │              │06：47：53            │歐：沒有了捏！你還要喔？      │
│    │              │96年度偵字第13357號卷 │陳：恩啊。                    │
│    │              │第41至42頁            │歐：那你要幾個？              │
│    │              │                      │陳：我等一下馬上打給你。我問一│
│    │              │                      │    下。                      │
├──┼───────┼───────────┼───────────────┤
│03  │同上          │96年 1月11日          │陳：阿誠，不用了！謝謝。      │
│    │              │06：50：08            │歐：恩！掰！                  │
│    │              │96年度偵字第13357號卷 │                              │
│    │              │第42頁                │                              │
└──┴───────┴───────────┴───────────────┘
2.楊家龍與被告間電話監聽譯文：
┌──┬───────┬───────────┬───────────────┐
│編號│電話及通話人  │通話時間及卷證頁數    │譯文內容                      │
├──┼───────┼───────────┼───────────────┤
│01  │被告甲○○    │96年 1月11日          │楊：天氣有點冷想要跟你借衣服來│
│    │0000000000    │05：12：33            │    穿。有嗎？                │
│    │楊家龍        │96年度偵字第13357號卷 │歐：有啊。                    │
│    │0000000000    │第41頁                │楊：有喔？那個高曹要的拉。    │
│    │              │                      │歐：OK你在哪裡？              │
│    │              │                      │楊：他說確定有的話他等一下會過│
│    │              │                      │    去拿。                    │
│    │              │                      │歐：他要過來拿？快喔！我要去夜│
│    │              │                      │    宴喔！                    │
│    │              │                      │楊：我打個電話給他，他也在夜宴│
│    │              │                      │    。                        │
│    │              │                      │歐：好，那看他要幾個我帶幾個  │
│    │              │                      │    過去。                    │
├──┼───────┼───────────┼───────────────┤
│02  │同上          │96年 1月11日          │楊：你有他電話嗎？方便記嗎？  │
│    │              │05：14：31            │歐：記啊記啊！                │
│    │              │96年度偵字第13357號卷 │楊：電話：0000000000。        │
│    │              │第41頁                │歐：好。                      │
│    │              │                      │楊：他說他天氣冷要借2件衣服！ │
│    │              │                      │歐：好！掰！                  │
└──┴───────┴───────────┴───────────────┘
3.李晨維與被告間電話監聽譯文：
┌──┬───────┬───────────┬───────────────┐
│編號│電話及通話人  │通話時間及卷證頁數    │譯文內容                      │
├──┼───────┼───────────┼───────────────┤
│01  │被告甲○○    │96年 1月12日          │李：你那邊現在有衣服嗎？      │
│    │0000000000    │03：14：52            │歐：有啊。                    │
│    │李晨維        │96年度偵字第13357號卷 │李：有什麼的？                │
│    │0000000000    │第42頁                │歐：飯糰。                    │
│    │              │                      │李：好嗎？                    │
│    │              │                      │歐：OK啦！                    │
│    │              │                      │李：一千多少？你要算我成本嗎？│
│    │              │                      │歐：不可能算你成本啊！這固定行│
│    │              │                      │    情。35你要拿幾個？        │
│    │              │                      │李：我只拿一個啊。上班很無聊拿│
│    │              │                      │    來吃啊！                  │
└──┴───────┴───────────┴───────────────┘
4.林祺庭與被告間電話監聽譯文：
┌──┬───────┬───────────┬───────────────┐
│編號│電話及通話人  │通話時間及卷證頁數    │譯文內容                      │
├──┼───────┼───────────┼───────────────┤
│01  │被告甲○○    │96年 1月21日          │歐：你要幾顆？我這邊有飯糰你要│
│    │0000000000    │05：37：25            │    嗎？                      │
│    │林祺庭        │96年度警聲搜字第1070號│林：只有飯糰嗎？              │
│    │0000000000    │卷第39頁              │歐：對啊。                    │
│    │              │                      │林：現在出的只有飯糰喔？      │
│    │              │                      │歐：我手頭上只有飯糰。        │
│    │              │                      │林：我要E啦！                 │
│    │              │                      │歐：我知道啊。                │
│    │              │                      │林：你手頭上的E只剩飯糰喔，沒 │
│    │              │                      │    有別的喔？                │
│    │              │                      │歐：對啊只剩飯糰，你要別的要晚│
│    │              │                      │    一點，我要等原裝進來要時間│
│    │              │                      │    。                        │
│    │              │                      │林：你覺得飯糰O不OK？         │
│    │              │                      │歐：還好，還OK。沒有預想的那麼│
│    │              │                      │    好，可是還不錯，怎樣？    │
│    │              │                      │林：等你忙完再打給我好了。    │
├──┼───────┼───────────┼───────────────┤
│02  │同上          │96年 1月21日          │歐：你不是叫我忙完打給你嗎？  │
│    │              │06：17：41            │林：反正就沒有嘛！            │
│    │              │96年度偵字第13357號卷 │歐：有啊。                    │
│    │              │第45至46頁            │林：可是每個都是飯糰啊。      │
│    │              │                      │歐：有蝴蝶啊！                │
│    │              │                      │林：哪一款的蝴蝶？            │
│    │              │                      │歐：正點的啦！                │
│    │              │                      │林：真的嗎？多正的蝴蝶？      │
│    │              │                      │歐：我看到一個現場示範的已經差│
│    │              │                      │    不多了。                  │
│    │              │                      │林：那我把我們拿到的退掉好了，│
│    │              │                      │    跟你拿蝴蝶。              │
│    │              │                      │歐：你拿到了喔。              │
│    │              │                      │林：對啊，因為你說都飯糰啊，我│
│    │              │                      │    就想無所謂啊。還是我把他那│
│    │              │                      │    個退掉。                  │
├──┼───────┼───────────┼───────────────┤
│03  │同上          │96年 1月21日          │林：我在你們公司這邊。        │
│    │              │06：22：35            │歐：你要拿幾個？              │
│    │              │96年度偵字第13357號卷 │林：我要拿2個。               │
│    │              │第46頁                │                              │
└──┴───────┴───────────┴───────────────┘
5.王怡芯與被告間電話監聽譯文：
┌──┬───────┬───────────┬───────────────┐
│編號│電話及通話人  │通話時間及卷證頁數    │譯文內容                      │
├──┼───────┼───────────┼───────────────┤
│01  │被告甲○○    │96年 1月21日          │王：阿誠，我芭比。            │
│    │0000000000    │06：05：32            │歐：怎麼啦？                  │
│    │芭比          │96年度偵字第13357號卷 │王：你還在公司樓下嗎？        │
│    │0000000000    │第44頁                │歐：恩。                      │
│    │              │                      │王：你那邊還有衣服嗎？        │
│    │              │                      │歐：有啊。                    │
│    │              │                      │王：我等一下過去跟你拿。      │
│    │              │                      │歐：你多久到？                │
│    │              │                      │王：可不可以叫一台計程車送過來│
│    │              │                      │    ？                        │
│    │              │                      │歐：在哪裡？                  │
│    │              │                      │王：忠孝路和大智街。          │
│    │              │                      │歐：沒有人送東西啦。沒辦法。  │
│    │              │                      │王：要自己去拿喔？            │
│    │              │                      │歐：恩。                      │
├──┼───────┼───────────┼───────────────┤
│02  │同上          │96年 1月21日          │王：喂，阿誠喔，我已經叫計程車│
│    │              │06：19：02            │    了。他會幫我們送，你現在在│
│    │              │96年度偵字第13357號卷 │    啪車那邊嗎？              │
│    │              │第46頁                │歐：恩啊。                    │
│    │              │                      │王：等一下會有一台泛亞的1730。│
│    │              │                      │歐：泛亞的1730。              │
│    │              │                      │王：恩。你把那2件給他，錢我上 │
│    │              │                      │    班拿給你，你要用衛生紙包起│
│    │              │                      │    來不要被別人看到捏。你有看│
│    │              │                      │    到車了嗎？                │
│    │              │                      │歐：還沒啊。                  │
├──┼───────┼───────────┼───────────────┤
│03  │同上          │96年 1月21日          │王：你要過去拿給計程車了喔？  │
│    │              │06：23：51            │歐：我現在要走去那邊了，我說你│
│    │              │96年度偵字第13357號卷 │    那麼急幹嘛。              │
│    │              │第46頁                │王：怕你用不好啊，我要跟他講地│
│    │              │                      │    址啊。                    │
│    │              │                      │歐：你跟他熟嗎？              │
│    │              │                      │王：跟他不熟啊，你東西給他，他│
│    │              │                      │    會把東西送來啦。          │
│    │              │                      │歐：真的嗎？                  │
│    │              │                      │王：真的啦，我每天在叫他們的車│
│    │              │                      │    。給他了沒？              │
│    │              │                      │歐：還沒。                    │
│    │              │                      │王：你緊張勒！你以為是警察喔！│
│    │              │                      │    你不要那麼緊張，我哥是警察│
│    │              │                      │    我都沒報警抓你了。你緊張什│
│    │              │                      │    麼，我罩你捏。            │
│    │              │                      │歐：你這樣說我會緊張捏。      │
├──┼───────┼───────────┼───────────────┤
│04  │同上          │96年 1月21日          │歐：我看到泛亞了1990是不是！  │
│    │              │06：31：26            │王：對，你給他就好了。明天錢找│
│    │              │96年度偵字第13357號卷 │    喵喵要。                  │
│    │              │第47頁                │                              │
├──┼───────┼───────────┼───────────────┤
│05  │同上          │96年 1月21日          │歐：東西收到了嗎？            │
│    │              │08：13：43            │王：收到了。                  │
│    │              │96年度偵字第13357號卷 │                              │
│    │              │第48頁                │                              │
├──┼───────┼───────────┼───────────────┤
│06  │同上          │96年 1月21日          │王：你身上還有東西嗎？        │
│    │              │09：33：22            │歐：你還要喔？                │
│    │              │96年度偵字第13357號卷 │王：對啊。                    │
│    │              │第48頁                │歐：有啊。                    │
│    │              │                      │王：那你再給我3件。           │
│    │              │                      │歐：不要這樣子吧。            │
│    │              │                      │王：怕我不給你錢喔。          │
│    │              │                      │歐：不是啦，都有啦，你要怎麼拿│
│    │              │                      │    ？                        │
│    │              │                      │王：我要3件上衣啊！           │
│    │              │                      │歐：你要怎麼拿啊！            │
│    │              │                      │王：一樣叫計程車送啊！        │
│    │              │                      │……                          │
│    │              │                      │歐：我現在沒藥啦。            │
│    │              │                      │王：你不是說你身上有。        │
│    │              │                      │歐：我身上沒有我要去拿。      │
│    │              │                      │王：去哪拿？                  │
│    │              │                      │歐：我要去公司拿。            │
│    │              │                      │……                          │
│    │              │                      │歐：我幫你找一找。            │
│    │              │                      │王：快點啦。                  │
├──┼───────┼───────────┼───────────────┤
│07  │同上          │96年 1月21日          │歐：沒辦法捏。                │
│    │              │09：40：05            │王：好啦。                    │
│    │              │96年度偵字第13357號卷 │                              │
│    │              │第49頁                │                              │
└──┴───────┴───────────┴───────────────┘
6.林書緯與被告間電話監聽譯文：
┌──┬───────┬───────────┬───────────────┐
│編號│電話及通話人  │通話時間及卷證頁數    │譯文內容                      │
├──┼───────┼───────────┼───────────────┤
│01  │被告甲○○    │96年 1月23日          │林：喂，小誠喔，你下面那個怎麼│
│    │0000000000    │23：32：32            │    算？                      │
│    │林書緯        │96年度偵字第13357號卷 │歐：12。                      │
│    │0000000000    │第51頁                │林：12喔。我等一下打給你。    │
├──┼───────┼───────────┼───────────────┤
│02  │同上          │96年 2月11日          │林：我問你喔，跟你拿2隻2件可以│
│    │              │18；46；10            │    算2700嗎？                │
│    │              │96年度偵字第13357號卷 │歐：沒辦法拉。                │
│    │              │第59頁                │林：少200而已啦。             │
│    │              │                      │歐：少300啦。                 │
│    │              │                      │林：那拍謝我說錯了，2800啦。那│
│    │              │                      │    不是我要的，拜託啦，我都叫│
│    │              │                      │    我朋友跟你拿了。          │
│    │              │                      │歐：好啦。                    │
│    │              │                      │林：那你那邊是什麼的？        │
│    │              │                      │歐：蝴蝶。                    │
└──┴───────┴───────────┴───────────────┘


司法院資訊處製作；財團法人民間司法改革基金會備份。
